臺灣桃園地方法院民事裁定
110年度司繼字第2738號
聲  請  人  丞彥建設股份有限公司

法定代理人  李銘彥  
代  理  人  林翊庭  


被  繼承人  黃永輝(亡)
                     生前最後住所：桃園縣○○鄉○○村0 鄰○○○○號（改制前）
關  係  人  李基益律師 

上列聲請人聲請選任被繼承人黃永輝遺產管理人事件，本院裁定
如下：
    主  文
選任李基益律師為被繼承人黃永輝之遺產管理人。
准對被繼承人黃永輝（男，民國00年0月00日生，民國56年12月4
日死亡，生前最後住所：桃園縣○○鄉○○村0鄰○○○○號）大陸地區
以外之繼承人為承認繼承之公示催告。
被繼承人之大陸地區以外之繼承人，應自本公示催告公告於司法
院網站之日起壹年內向本院陳報承認繼承，如不於公示期限內陳
報承認繼承時，被繼承人之遺產於大陸地區之繼承人依法繼承、
清償債權並交付遺贈物後，如有賸餘，歸屬國庫。
聲請程序費用新臺幣壹仟元由被繼承人黃永輝之遺產負擔。
    理  由
一、按「先順序繼承人均拋棄其繼承權時，由次順序之繼承人繼
    承。其次順序繼承人有無不明或第四順序之繼承人均拋棄其
    繼承權者，準用關於無人承認繼承之規定。」，民法第1176
    條第6 項定有明文。次按「繼承開始時，繼承人之有無不明
    者，由親屬會議於一個月內選定遺產管理人，並將繼承開始
    及選定遺產管理人之事由，向法院報明。」，「親屬會議依
    前條規定為報明後，法院應依公示催告程序，定六個月以上
    之期限，公告繼承人，命其於期限內承認繼承。」，「無親
    屬會議或親屬會議未於前條所定期限內選定遺產管理人者，
    利害關係人或檢察官，得聲請法院選任遺產管理人，並由法
    院依前項規定為公示催告。」，民法第1177條、第1178條第
    1 項、第2 項亦有明文。民法第1177條所謂繼承開始時繼承
    人有無不明，係指戶籍簿上無可知之法定繼承人或雖有之而
    皆為繼承之拋棄而言（最高法院88年度臺上字第3185號判決
    參照）。末按「下列繼承事件，專屬繼承開始時被繼承人住
    所地法院管轄：四、關於無人承認之繼承事件。」，家事事
    件法第127 條第1 項第4 款規定甚明。
二、本件聲請意旨略以：聲請人與被繼承人黃永輝共有坐落於桃
    園市○○區○○段00000地號土地，然被繼承人黃永輝業於民國5
    6年12月4日死亡，其未婚且無子嗣，且其繼承人均已死亡，
    已無其他合法繼承人，而親屬會議亦未於法定期間選定遺產
    管理人，聲請人原擬依土地法第34條之一規定處分前開土地
    ，然突經接獲其他共有人業已提起分割共有物之訴訟通知，
    爰聲明請求選任被繼承人之遺產管理人，並推薦李基益律師
    為本件被繼承人之遺產管理人等語。
三、查聲請人稱被繼承人之法定繼承人均已歿等情，除有聲請人
    所提出之各順位繼承人之除戶戶籍謄本在卷可稽外，並桃園
    ○○○○○○○○○110年11月12日桃市龜戶字第1100009924號函所檢
    附之戶籍謄本可參。復查被繼承人死亡迄今已逾民法第1177
    條所定1個月期間，仍無親屬會議選任之遺產管理人向本院
    陳明或向聲請人為處理債務之表示，可認聲請人主張無親屬
    會議召集之事實為真。準此，堪認被繼承人所遺財產現確處
    於無人管領之狀態，是以本件確有為被繼承人所遺財產指定
    遺產管理人之必要。按遺產管理人之設，旨在管理保存及清
    算遺產，以免遺產散失，是以遺產管理人具有相當之公益色
    彩；又選任遺產管理人，除慮及管理遺產之公平性外，須考
    慮其適切性，亦即可對其遺產、遺債之情形瞭解較深，復與
    遺債債權人無利害共同關係而得忠誠處理者，優先選任為宜
    。經本院函請桃園律師公會推薦適宜之遺產管理人人選，經
    各該公會公告徵詢後，有鄭崇文律師、郭淳頤律師等具狀稱
    願擔任被繼承人所遺財產之遺產管理人，惟本院審酌聲請人
    推薦之李基益律師亦係執業律師，應堪勝任本件遺產管理人
    之職務，並可忠實執行搜索被繼承人之債權人、受遺贈人，
    清償債權或交付遺贈物等事務，故本件選任李基益律師為被
    繼承人之遺產管理人，應屬適當，且與法律規定相合，應予
    准許，並依法為公示催告。
四、依家事事件法第127 條第4 項之規定，裁定如主文。
五、如不服本裁定，應於送達後10日內向本院提出抗告狀，並應
    繳納抗告費新臺幣1,000 元。 
中　　華　　民　　國　　111 　年　　3 　　月　　17　　日
                  家事法庭   司法事務官　王雯綺
以上正本係照原本作成。